Minutes et répertoires du notaire Julien LE SACHER, 13 novembre 1779 - 22 avril 1790 (étude XXII)
Archives nationales
- Minutes de Julien LE SACHER, septembre 1779 - 30 avril 1790; MC/ET/XXII/26 - MC/ET/XXII/61
  - Minutes. 1787, janvier - avril, janvier - avril 1787; MC/ET/XXII/51
    - Contrat de mariage entre Pierre Jean Philocheau, demeurant Passage du Saumon, paroisse Saint-Eustache, compagnon coutelier, et Marie Geneviève Noblet, demeurant cour du Prieuré Saint-Martin, paroisse de Saint-Nicolas-des-Champs, coutelière., 19 février 1787; MC/ET/XXII/51
      contrat de mariage; Philocheau, Pierre-Jean; Noblet, Marie-Geneviève
    - Contrat de mariage entre Jean Pierre Vogler, demeurant rue Bourg-l'Abbé, paroisse Saint-Leu Saint-Gilles, maître cordonnier, et Marie Soudé, demeurant rue Grenetat, paroisse Saint-Sauveur., 19 février 1787; MC/ET/XXII/51
      contrat de mariage; Greneta (rue); Vogler, Jean-Pierre; Soudé, Marie; cordonnier
    - Contrat de mariage entre Louis Cadar, demeurant rue Sainte-Apolline, paroisse Saint-Laurent, bourgeois de Paris; et Marie Billot, demeurant hors de Paris, diocèse non identifié., 12 mars 1787; MC/ET/XXII/51
      contrat de mariage; Sainte-Apolline (rue); Cadar, Louis; Billot, Marie
    - Contrat de mariage entre Jean Votie, demeurant rue de Bièvre, paroisse Saint-Etienne-du-Mont, marchand forain, et Antoinette Blanc, demeurant rue de la Croix, paroisse de Saint-Nicolas-des-Champs., 21 mars 1787; MC/ET/XXII/51
      contrat de mariage; Bièvre (rue de); Croix (rue de la); Votie, Jean; Blanc, Antoinette; commerçant; forain
    - Contrat de mariage entre Julien Butand, demeurant cour du Manège aux Tuileries, paroisse Saint-Germain-l'Auxerrois, palefrenier de la grande écurie du roi, et Marie Jeanne Poirrée, demeurant rue Saint-Honoré, paroisse de Saint-Eustache, ouvrière en linge., 10 avril 1787; MC/ET/XXII/51
      contrat de mariage; Saint-Honoré (rue); Butand, Julien; Poirrée, Marie-Jeanne
    - Contrat de mariage entre Louis Avrillon, demeurant rue Saint-Martin, paroisse Saint-Nicolas-des-Champs, frotteur, et Marie Jeanne Burnier, demeurant rue des Gravilliers, paroisse de Saint-Nicolas-des-Champs, ouvrière en linge., 16 avril 1787; MC/ET/XXII/51
      contrat de mariage; Saint-Martin (rue); Saint-Nicolas-des-Champs (paroisse); Gravilliers (rue des); Avrillon, Louis; Burnier, Marie-Jeanne
    - Dépôt de pièces., 17 avril 1787; MC/ET/XXII/51
      Dépôt du mortuaire de demoiselle Marie Michele Vallin, veuve du sieur François Blondel, architecte du Roi et contrôleur de l'Ecole Militaire, paroisse Sainte Croix de Mantes.
      Inventaire après décès de la veuve Blondel née Michele Vallin.
      Notoriété d'une sentence rendue portant renonciation par le sieur Servais journalier à Mantes de la charge de curateur de la veuve Blondel
      acte d'état civil; dépôt de pièces; notoriété; dépôt de pièces; Vallin, Marie-Michele; Servais (sieur); Blondel, François (veuve); Blondel; architecte; journalier
    - Contrat de mariage entre Nicolas Ledé, demeurant rue Saint-Jacques, paroisse Saint-Benoît, marchand chandelier, et Madeleine Adélaïde Lefèvre, demeurant rue du Grand-Hurleur, paroisse de Saint-Leu Saint-Gilles., 22 avril 1787; MC/ET/XXII/51
      contrat de mariage; Saint-Jacques (rue); Grand-Hurleur (rue du); Ledé, Nicolas; Lefevre, Madelaine-Adélaïde; commerçant; cirier
    - Dépôt de pièces., 24 avril 1787; MC/ET/XXII/51
      Dépôt du mortuaire du sieur François Girard ancien marchand drapier, bourgeois, veuf de demoiselle Maryse Morize, paroisse Notre Dame de la Ferté Allais.
      Notoriété attestant du nombre des héritiers du sieur François Girard: savoir. le sieur François Philippe Girard, huissier,et Charles Marie Girard, boucher et autres
      acte d'état civil; dépôt de pièces; notoriété; dépôt de pièces; Girard, François; Morize, Maryse (veuf); Girard, François-Philippe; Girard, Charles-Marie; négociant; huissier de justice; boucher
    - Contrat de mariage entre Jean David, demeurant hors de Paris, diocèse de Paris, bourgeois de Paris, et Jeanne Claudine Paulin, demeurant rue Neuve-d'Orléans, paroisse Saint-Laurent., 26 avril 1787; MC/ET/XXII/51
      contrat de mariage; David, Jean; Paulin, Jeanne-Claudine
    - Contrat de mariage entre Georges René Jary, demeurant rue du Vertbois, paroisse Saint-Nicolas-des-Champs, compagnon charpentier, et Marie Anne Devauchaux, demeurant quarré de la Porte Saint-Denis, paroisse Saint-Laurent., 26 avril 1787; MC/ET/XXII/51
      contrat de mariage; Vertbois (rue du); Jary, Georges-René; Devauchaux, Marie-Anne; charpentier
    - Contrat de mariage entre Pierre Nicolas Batte, demeurant Palais Royal, paroisse Saint-Eustache, domestique chez le comte de Schomberg, et Françoise Brian, demeurant rue Saint-Martin, paroisse Saint-Nicolas-des-Champs, maîtresse couturière., 27 avril 1787; MC/ET/XXII/51
      contrat de mariage; Palais Royal; Saint-Martin (rue); Batte, Pierre-Nicolas; Brian, Françoise; employé de maison; tailleur d'habits
    - Dépôt de pièces., 28 avril 1787; MC/ET/XXII/51
      Dépôt du mortuaire de Louis Joseph Deswez, fils de Humbert Deswez et de Marie Joseph Soufflet, paroisse de Castillon sur Sambre, diocèse de Cambray
      acte d'état civil; dépôt de pièces; Deswez, Louis-Joseph; Deswez, Humbert; Soufflet, Marie-Joseph
  - Minutes. 1787, mai - août, mai - août 1787; MC/ET/XXII/52
    - Contrat de mariage entre Jean Joseph Desmonts, demeurant rue Montmartre, paroisse Saint-Eustache, marchand épicier, et Marie Thérèse Petit, demeurant rue Montmartre, paroisse Saint-Eustache., 11 mai 1787; MC/ET/XXII/52
      contrat de mariage; Montmartre (rue); Desmonts, Jean-Joseph; Petit, Marie-Thérèse; commerçant; commerçant
    - Contrat de mariage entre Jean Jacques Charrois, demeurant rue Neuve-Saint-Martin, paroisse Saint-Nicolas-des-Champs, maître et marchand papetier, et Angélique Antoinette Hélène Joseph Hervieux, demeurant rue Saint-Laurent, faubourg Saint-Martin, paroisse Saint-Laurent, ouvrière en linge., 15 mai 1787; MC/ET/XXII/52
      contrat de mariage; Neuve-Saint-Martin (rue); Saint-Laurent (rue); Saint-Martin (faubourg); Charrois, Jean-Jacques; Hervieux, Angélique-Antoinette-Hélène-Joseph; commerçant; papetier
    - Contrat de mariage entre Jean Simon Lottin, demeurant rue du Pas-de-la-Mule, paroisse Saint-Paul, serrurier, et Anne Brigitte Picq, demeurant rue du Pas-de-la-Mule, paroisse Saint-Paul., 18 mai 1787; MC/ET/XXII/52
      contrat de mariage; Lottin, Jean-Simon; Picq, Anne-Brigitte; serrurier
    - Contrat de mariage entre Charles Massy, demeurant rue des Orties, paroisse Saint-Roch, compagnon sellier, et Marie Rose Pochet, demeurant cour Saint-Martin, paroisse Saint-Nicolas-des-Champs., 21 mai 1787; MC/ET/XXII/52
      contrat de mariage; Orties (rue des); Saint-Martin (cour); Massy, Charles; Pochet, Marie-Rose; sellier
    - Contrat de mariage entre François Martin Scouvemont, demeurant rue Mazarine, paroisse Saint-Sulpice, coiffeur pour dames, et Marie-Madeleine Gosse, demeurant rue Quincampoix, paroisse Saint-Leu-Saint-Gilles., 22 mai 1787; MC/ET/XXII/52
      contrat de mariage; Mazarine (rue); Quincampoix (rue); Scouvemont, François-Martin; Gosse, Marie-Madelaine
    - Contrat de mariage entre Jean Potage, demeurant rue Guérin-Boisseau, paroisse Saint-Nicolas-des-Champs, compagnon charpentier, et Marie-Madeleine Suzanne Grenote, demeurant rue Grenetat, paroisse Saint-Laurent, ouvrière en linge., 28 mai 1787; MC/ET/XXII/52
      contrat de mariage; Guérin-Boisseau (rue); Greneta (rue); Potage, Jean; Grenote, Marie-Madelaine-Suzanne; charpentier
    - Contrat de mariage entre Jean-Baptiste Dauca, demeurant rue Saint-Denis, faubourg Saint-Denis, paroisse Saint-Laurent, compagnon serrurier, et Marie Jeanne Lefèvre, demeurant rue Saint-Denis, faubourg Saint-Denis, paroisse Saint-Laurent., 31 mai 1787; MC/ET/XXII/52
      contrat de mariage; Saint-Denis (rue); Saint-Denis (faubourg); Dauca, Jean-Baptiste; Lefevre, Marie-Jeanne; serrurier
    - Contrat de mariage entre Louis Alexandre Grevib, demeurant rue de la Porte-Saint-Martin, paroisse Saint-Nicolas-des-Champs, musicien, et Anne Marguerite Tauge, demeurant hors de Paris, diocèse de Toul, maîtresse couturière., 31 mai 1787; MC/ET/XXII/52
      contrat de mariage; Grevin, Louis-Alexandre; Tauge, Anne-Margueritte; musicien; tailleur d'habits
    - Contrat de mariage entre François Le Comte, demeurant rue Fontaine-au-Roi, faubourg du Temple, paroisse Saint-Laurent, bourgeois de Paris, et Marie Doris, demeurant rue Fontaine-au-Roi, faubourg du Temple, paroisse Saint-Laurent., 1er juin 1787; MC/ET/XXII/52
      contrat de mariage; Fontaine-au-Roi (rue de la); Temple (faubourg); Le Comte, François; Doris, Marie
    - Contrat de mariage entre Benoît Vignon, demeurant hors de Paris, diocèse de Paris, maître jardinier, et Marie Louise Anoto, demeurant rue Château-Landon, paroisse Saint-Laurent., 3 juin 1787; MC/ET/XXII/52
      contrat de mariage; Vignon, Benoît; Anoto, Marie-Louise; jardinier
    - Contrat de mariage entre Dominique Pellerin, demeurant rue Neuve-Saint-Martin, paroisse Saint-Nicolas-des-Champs, ouvrier fabriquant de bas, et Jeanne Grimprel, demeurant rue Neuve-Saint-Martin, paroisse Saint-Nicolas-des-Champs., 4 juin 1787; MC/ET/XXII/52
      contrat de mariage; Neuve-Saint-Martin (rue); Pellerin, Dominique; Grimprel, Jeanne
    - Contrat de mariage entre Simon Dantin, demeurant rue Saint-Nicolas, faubourg Saint-Antoine, paroisse Sainte-Marguerite, ouvrier fabriquant de gaze, et Marie Elisabeth Quinault veuve Broyer, demeurant rue Saint-Nicolas, faubourg Saint-Antoine, paroisse Sainte-Marguerite., 4 juin 1787; MC/ET/XXII/52
      contrat de mariage; Saint-Nicolas (rue); Saint-Antoine (faubourg); Saint-Nicolas (rue); Dantin, Simon; Quinault, Marie-Elisabeth; Broyer (veuve)
    - Contrat de mariage entre André Laporte, demeurant rue du Faubourg-Saint-Denis, paroisse Saint-Laurent, ouvrier fabriquant de gaze, et Françoise Renous, demeurant rue du Faubourg-Saint-Honoré, paroisse Saint-Laurent., 8 juin 1787; MC/ET/XXII/52
      contrat de mariage; Faubourg-Saint-Denis (rue du); Faubourg-Saint-Honoré (rue du); Laporte, André; Renous, Françoise
    - Contrat de mariage entre Mathieu Gillet, demeurant rue Saint-Martin, paroisse non mentionnée, compagnon chapelier, et Marguerite Chanson, demeurant rue Maubuée, paroisse non mentionnée, ouvrière chez M. Baudron, marchand chapelier., 8 juin 1787; MC/ET/XXII/52
      contrat de mariage; Saint-Martin (rue); Maubuée (rue); Gillet, Mathieu; Chanson, Margueritte; fabricant d'accessoires vestimentaires; commerçant; fabricant d'accessoires vestimentaires
    - Contrat de mariage entre Christophe François Dusaux, demeurant rue de la Croix, paroisse Saint-Nicolas-des-Champs, coiffeur, et Nicole Jeanne Decaux, demeurant rue de la Croix, paroisse Saint-Nicolas-des-Champs., 9 juin 1787; MC/ET/XXII/52
      contrat de mariage; Croix (rue de la); Dusaux, Christophe-François; Decaux, Nicole-Jeanne; coiffeur
    - Contrat de mariage entre Jacques Martin Peny, demeurant rue du Vertbois, paroisse Saint-Nicolas-des-Champs, ouvrier plumassier bouchonnier, et Suzanne De Sept, veuve Lefevre, demeurant hors de Paris, paroisse hors de Paris., 10 juin 1787; MC/ET/XXII/52
      contrat de mariage; Vertbois (rue du); Peny, Jacques-Martin; Desept, Suzanne; Lefevre (veuve)
    - Contrat de mariage entre François Xavier Schallart, demeurant rue Saint-Denis, faubourg Saint-Denis, paroisse Saint-Laurent, diocèse de Paris, Compagnon charron et Marie Madelaine Fesler, demeurant rue Saint-Laurent, faubourg Saint-Martin, paroisse Saint-Laurent, blanchisseuse de bas de soie., 11 juin 1787; MC/ET/XXII/52
      contrat de mariage; Saint-Denis (rue); Saint-Denis (faubourg); Saint-Laurent (rue); Saint-Martin (faubourg); Schallert, François-Xavier; Fesler, Marie-Madelaine; charron; teinturier blanchisseur
    - Contrat de mariage entre François Joseph Halbedel, demeurant rue Mêlée, paroisse Saint-Nicolas-des-Champs, peintre, et Anne Louise Perron, demeurant rue Mêlée, paroisse Saint-Nicolas-des-Champs., 14 juin 1787; MC/ET/XXII/52
      contrat de mariage; Meslay (rue); Halbedel, François-Joseph; Perron, Anne-Louise; peintre
    - Contrat de mariage entre François Combandon, demeurant Grande rue du Faubourg-Saint-Martin, paroisse Saint-Laurent, maçon, et Geneviève Catherine Boucault, demeurant Grande rue du Faubourg-Saint-Martin, paroisse Saint-Laurent., 17 juin 1787; MC/ET/XXII/52
      contrat de mariage; Faubourg-Saint-Martin (rue du); Combandon, François; Boucault, Geneviève-Catherine; maçon
    - Contrat de mariage entre Jacques Charles Lefevre, demeurant rue des Gravilliers, paroisse Saint-Nicolas-des-Champs, maçon couvreur, et Marie Geneviève, demeurant rue du Temple, faubourg du Temple, paroisse Saint-Laurent., 18 juin 1787; MC/ET/XXII/52
      contrat de mariage; Gravilliers (rue des); Temple (rue du); Temple (faubourg); Lefevre, Jacques-Charles; Marie Geneviève; maçon; couvreur
    - Contrat de mariage entre François Leudières, demeurant rue des Vertus, paroisse Saint-Nicolas-des-Champs, compagnon corroyeur, et Marie Louise Alix, demeurant rue des Vertus, paroisse Saint-Nicolas-des-Champs., 19 juin 1787; MC/ET/XXII/52
      contrat de mariage; Vertus (rue des); Vertus (rue des); Leudières, François; Alix, Marie-Louise; tanneur
    - Contrat de mariage entre Joachim Maurice Bellaud, demeurant rue du Vertbois, paroisse Saint-Nicolas-des-Champs, huissier à cheval au Châtelet de Paris, et Marie Françoise Ballin, veuve Desnoix, demeurant rue de Bretagne, paroisse Saint-Nicolas-des-Champs., 23 juin 1787; MC/ET/XXII/52
      contrat de mariage; Vertbois (rue du); Bretagne (rue de); Bellaud, Joachim-Maurice; Ballin, Marie-Françoise; Desnoix (veuve); huissier de justice
    - Contrat de mariage entre Pierre Jacques Cuiret, demeurant rue Troussevache, paroisse Saint-Jacques-des-Saints-Innocents, praticien, et Marguerite Adélaïde Elisabeth Arsant, demeurant rue Troussevache, paroisse Saint-Jacques-des-Saints-Innocents., 27 juin 1787; MC/ET/XXII/52
      contrat de mariage; Troussevache (rue); Cuiret, Pierre-Jacques; Arsant, Margueritte-Adélaïde-Elisabeth; juriste
    - Contrat de mariage entre Nicolas Schimt, demeurant rue Saint-Martin, paroisse Saint-Nicolas-des-Champs, compagnon menuisier, et Marie Josèphe Barbant, demeurant rue Saint-Martin, paroisse Saint-Nicolas-des-Champs., 29 juin 1787; MC/ET/XXII/52
      contrat de mariage; Saint-Martin (rue); Saint-Nicolas-des-Champs (paroisse); Schimt, Nicolas; Barbant, Marie-Josèphe; menuisier
    - Contrat de mariage entre Nicolas Pichot, demeurant hors de Paris, commis à la Ferme générale, et Marie Louise Michonis, demeurant rue Guérin-Boisseau, paroisse Saint-Nicolas-des-Champs., 29 juin 1787; MC/ET/XXII/52
      contrat de mariage; Guérin-Boisseau (rue); Pichot, Nicolas; Michonis, Marie-Louise
    - Contrat de mariage entre Jean-Baptiste Toullier, demeurant rue Saint-Bon, paroisse Saint-Merri, aspirant à la maîtrise de tailleur, et Brigitte Rémy, demeurant rue Saint-Denis, paroisse Saint-Nicolas-des-Champs., 2 juillet 1787; MC/ET/XXII/52
      contrat de mariage; Saint-Bon (rue); Saint-Denis (rue); Toullier, Jean-Baptiste; Rémy, Brigitte
    - Contrat de mariage entre Frédéric Philippe, demeurant place du quai de l'Ecole, paroisse Saint-Germain-l'Auxerrois, employé dans les Fermes du roi, et Marie Joseph Toutain, demeurant rue Saint-Denis, paroisse Saint-Laurent, maîtresse marchande de mode, plumassière, fleuriste., 9 juillet 1787; MC/ET/XXII/52
      contrat de mariage; Saint-Denis (rue); Philippe, Frédéric; Toutain, Marie-Joseph; commerçant
    - Contrat de mariage entre Jean Baptiste Joseph Le Gros, demeurant rue du Temple, faubourg du Temple, paroisse Saint-Laurent, maître maréchal, et Catherine Cottin, demeurant hors de Paris, diocèse de Paris., 10 juillet 1787; MC/ET/XXII/52
      contrat de mariage; Temple (rue du); Temple (faubourg); Le Gros, Jean-Baptiste-Joseph; Cottin, Catherine
    - Contrat de mariage entre Jean Marie Guidon, demeurant rue Barre-du-Bec, paroisse Saint-Merri, bourgeois de Paris, et Angélique Elisabeth Gaulon, demeurant hors de Paris, diocèse de Paris., 19 juillet 1787; MC/ET/XXII/52
      contrat de mariage; Barre-du-Bec (rue); Guidon, Jean-Marie; Gaulon, Angélique-Elisabeth
    - Contrat de mariage entre Pierre Vedy, demeurant rue du Bout-du-Monde, paroisse Saint-Eustache, garçon tailleur d'habits, et Perrine Claire Baron, demeurant rue Saint-Denis, paroisse Saint-Nicolas-des-Champs, ourdisseuse., 26 juillet 1787; MC/ET/XXII/52
      contrat de mariage; Saint-Denis (rue); Vedy, Pierre; Baron, Perrine-Claire; tailleur d'habits
    - Contrat de mariage entre Pierre Hilaire Cochery, demeurant hors de Paris, diocèse de Paris, jardinier, et Cécile Geoffroy, demeurant rue Cadet, faubourg Montmartre, paroisse Saint-Eustache., 30 juillet 1787; MC/ET/XXII/52
      contrat de mariage; Cadet (rue); Montmartre (faubourg); Cochery, Pierre-Hilaire; Geoffroy, Cécile; jardinier
    - Contrat de mariage entre Nicolas Richard Masson, demeurant rue de Lamoignon, paroisse Saint-Barthélemy, marchand orfèvre, et Marie Renée Boudy, demeurant enclos du Temple, paroisse Sainte Marine., 2 août 1787; MC/ET/XXII/52
      contrat de mariage; Temple (enclos); Masson, Nicolas-Richard; Boudy, Marie-Renée; orfèvre
    - Contrat de mariage entre Pierre Alexandre Lefebure Juscourt, demeurant quai hors Tournelle, porte Saint-Bernard, paroisse Saint-Nicolas-des-Champs, agent, receveur général du commerce du bois flotté pour approvisionnement Paris, et Anne Geneviève Lecoeur, demeurant rue Michel-le-Comte, paroisse Saint-Nicolas-des-Champs., 4 août 1787; MC/ET/XXII/52
      contrat de mariage; Michel-Le-Comte (rue); Lefebure Juscourt, Pierre-Alexandre; Lecoeur, Anne-Geneviève
    - Contrat de mariage entre Henri Toussaint, demeurant rue du Faubourg-Saint-Martin, paroisse Saint-Laurent, bourgeois de Paris, et Anne Marie Herbin, demeurant rue Ponceau, paroisse Saint-Nicolas-des-Champs., 4 août 1787; MC/ET/XXII/52
      contrat de mariage; Faubourg-Saint-Martin (rue du); Toussaint, Henry; Herbin, Anne-Marie
    - Contrat de mariage entre Jean Daniel Guénot, demeurant rue du Marché-Neuf, faubourg Saint-Antoine, paroisse Sainte-Marguerite, marchand fripier, et Jeanne Marguerite Clerc, demeurant rue du Faubourg-Saint-Martin, paroisse Saint-Laurent, ouvrière en linge., 13 août 1787; MC/ET/XXII/52
      contrat de mariage; Saint-Antoine (faubourg); Faubourg-Saint-Martin (rue du); Guenot, Jean-Daniel; Clerc, Jeanne-Margueritte; commerçant; brocanteur
    - Contrat de mariage entre Nicolas Christophe Cola, demeurant rue d'Anjou, faubourg Saint-Honoré, paroisse La Madeleine-en-la Ville-l'Evêque, voiturier, et Marie Louise Coutai, demeurant rue d'Anjou, faubourg Saint-Honoré, paroisse de La Madeleine-en-la-Ville l'Evêque, ouvrière en linge., 27 août 1787; MC/ET/XXII/52
      contrat de mariage; Anjou (rue d'); Saint-Honoré (faubourg); Cola, Nicolas-Christophe; Coutai, Marie-Louise; transporteur de marchandises
  - Minutes. 1787, septembre - décembre, septembre - décembre 1787; MC/ET/XXII/53
    - Contrat de mariage entre Joseph Brillouet, demeurant rue des Petits-Champs, paroisse Saint-Merri, commis de la Manufacture royale des cuirs, marchand de peaux, et Marie Françoise Béranger, demeurant rue de la Lanterne, paroisse Saint-Merri., 5 septembre 1787; MC/ET/XXII/53
      contrat de mariage; Petits-Champs (rue des); Lanterne (rue de la); Brillouet, Joseph; Beranger, Marie-Françoise; commerçant
    - Contrat de mariage entre Nicolas Rouillon, demeurant rue Saint-Denis, paroisse Saint-Sauveur, peintre en miniatures, et Marie Anne Agnès Comien, demeurant rue Phélipeaux, paroisse Saint-Nicolas-des-Champs., 13 septembre 1787; MC/ET/XXII/53
      contrat de mariage; Saint-Denis (rue); Saint-Sauveur (paroisse); Phélipeaux (rue); Rouillon, Nicolas; Comien, Marie-Anne-Agnès
    - Contrat de mariage entre Louis Picard, demeurant rue de la Madeleine en la Ville l'Evêque, paroisse la Madeleine, maître menuisier, et Marie Alexandrine Gonin, demeurant rue Saint-Thomas, paroisse Saint-Germain-l'Auxerrois., 14 septembre 1787; MC/ET/XXII/53
      contrat de mariage; Madeleine (rue de la); La Ville-l'Evêque (faubourg); Picard, Louis; Gonin, Marie-Alexandrine; menuisier
    - Contrat de mariage entre Joseph Bruny, demeurant rue Princesse, faubourg Saint-Germain, paroisse Saint-Sulpice, marchand épicier, et Catherine Rosalie Rigault, demeurant rue du Faubourg-Saint-Denis, paroisse Saint-Laurent., 23 septembre 1787; MC/ET/XXII/53
      contrat de mariage; Princesse (rue); Saint-Germain (faubourg); Faubourg-Saint-Denis (rue du); Bruny, Joseph; Rigault, Catherine-Rosalie; commerçant; commerçant
    - Contrat de mariage entre Pierre Nicolas Viart, demeurant faubourg Saint-Denis, paroisse Saint-Laurent, compagnon cordonnier, et Gabrielle Jeanne Cordienne, demeurant rue du Faubourg-Saint-Martin, paroisse Saint-Laurent, jardinière., 30 septembre 1787; MC/ET/XXII/53
      contrat de mariage; Saint-Denis (faubourg); Faubourg-Saint-Martin (rue du); Viart, Pierre-Nicolas; Cordienne, Gabrielle-Jeanne; cordonnier; jardinier
    - Contrat de mariage entre Jean Dromar, demeurant rue de la Femme-sans-Tête, paroisse Saint-Louis, bourgeois de Paris, et Anne Bossu, demeurant Île Notre-Dame, paroisse Saint-Louis., 1er octobre 1787; MC/ET/XXII/53
      contrat de mariage; Notre-Dame (île); Dromar, Jean; Bossu, Anne
    - Contrat de mariage entre Claude Bertin, demeurant rue Neuve-Saint-Martin, paroisse Saint-Nicolas-des-Champs, diocèse de Paris, perruquier, et Marie-Madeleine Angélique Berneut, veuve Boileau, demeurant rue Neuve-Saint-Martin, paroisse Saint-Nicolas-des-Champs., 1er octobre 1787; MC/ET/XXII/53
      contrat de mariage; Neuve-Saint-Martin (rue); Bertin, Claude; Berneut, Marie-Madelaine-Angélique; Boileau (veuve); coiffeur
    - Contrat de mariage entre François Hyacinthe Haubour, demeurant hors de Paris, diocèse de Senlis, chaufournier, et Françoise Charles, demeurant rue du Faubourg-Saint-Martin, paroisse Saint-Laurent., 10 octobre 1787; MC/ET/XXII/53
      contrat de mariage; Faubourg-Saint-Martin (rue du); Haubour, François-Hyacinthe; Charles, Françoise
    - Contrat de mariage entre Jean Jacques Mourcelot, demeurant rue Saint-Martin, paroisse Saint-Nicolas-des-Champs, compagnon tabletier, et Marie Julienne Moisson, demeurant rue Phélipeaux, paroisse Saint-Nicolas-des-Champs, tabletière., 13 octobre 1787; MC/ET/XXII/53
      contrat de mariage; Saint-Martin (rue); Saint-Nicolas-des-Champs (paroisse); Phélipeaux (rue); Mourcelot, Jean-Jacques; Moisson, Marie-Julienne; tabletier
    - Contrat de mariage entre Jean René Goupy, demeurant rue Bailly, paroisse Saint-Nicolas-des-Champs, maître ferrailleur, et Marie Catherine Michel Brière, demeurant rue de Reuilly, faubourg Saint-Martin, paroisse de Sainte-Marguerite., 14 octobre 1787; MC/ET/XXII/53
      contrat de mariage; Reuilly (rue de); Saint-Martin (faubourg); Goupy, Jean-René; Brière, Marie-Catherine-Michel
    - Contrat de mariage entre Louis Jacques Boucherot Dufey, demeurant rue des Bourdonnais, paroisse Saint-Germain-l'Auxerrois, avocat au Parlement, ancien premier secrétaire du Garde des Sceaux Miromesnil, et Marie Elisabeth Chappotin de Saint-Laurent, demeurant rue Neuve-Saint-Augustin, paroisse Saint-Roch., 22 octobre 1787; MC/ET/XXII/53
      contrat de mariage; Neuve-Saint-Augustin (rue); Boucherot Dufey, Louis-Jacques; Chappotin de Saint-Laurent, Marie-Elisabeth; avocat au parlement (Ancien Régime)
    - Contrat de mariage entre Jean Pierre Ménager, demeurant rue Montorgueil, paroisse Saint-Sauveur, garçon perruquier, et Marie-Madeleine Moray, demeurant rue Montorgueil, paroisse Saint-Sauveur., 29 octobre 1787; MC/ET/XXII/53
      contrat de mariage; Montorgueil (rue); Ménager, Jean-Pierre; Moray, Marie-Madelaine; coiffeur